【裁判字號】    99,聲簡再,3
【裁判日期】    990430
【裁判案由】    聲請再審
【裁判全文】
臺灣桃園地方法院刑事裁定             99年度聲簡再字第3號
聲  請  人
即  被  告  甲○○
上列聲請人即受判決人因竊盜案件，對於本院民國99年2 月26日
98年度簡上字第933 號刑事確定判決，聲請再審，本院裁定如下
：
    主    文
再審之聲請駁回。
    理    由
一、本件聲請再審意旨如附件聲請再審狀所載。
二、按聲請再審，由判決之原審法院管轄，刑事訴訟法第四百二
    十六條第一項定有明文。又再審制度係就確定判決認定事實
    錯誤而設之救濟方法，故聲請再審，以該判決係實體上之確
    定判決為限；對於程序上之判決，要無聲請再審之可言，此
    有最高法院八十九年度台抗字第四十號判決可供參考。查本
    件聲請人即受判決人甲○○前因竊盜案件，經本院於民國九
    十八年九月八日以九十八年度桃簡字第三八七號判處有期徒
    刑肆月，聲請人依法上訴後，因上訴無理由，經本院以九十
    八年度簡上字第九三三號，以其上訴無理由為由，以判決駁
    回聲請人上訴後確定等情，業經本院調閱前開本院等卷宗，
    並均核閱屬實，故聲請人就本院前揭刑事判決於本院提起再
    審，本院依法自有管轄權而應予審理，合先敘明。
三、次按有罪之判決確定後，因發現確實之新證據，足認受有罪
    判決之人應受無罪、免訴、免刑或輕於原判決所認罪名之判
    決者，為受判決人之利益，得聲請再審，刑事訴訟法第四百
    二十條第一項第六款定有明文。該條款所謂「發見新證據」
    ，係指該證據當時已經存在，為法院及當事人所不及知，不
    及調查斟酌，至其後始行發見，且就證據本身形式上觀察，
    固不以絕對不須經過調查程序為條件，但必須顯然可認為足
    以動搖原有罪確定判決，而為受判決人無罪、免訴、免刑或
    輕於原判決所認罪名之判決者為限。此受理聲請再審之最後
    事實審法院，應就聲請再審理由之所謂「新證據」，是否具
    備事實審判決前已經存在，為法院、當事人所不知，事後方
    行發見之「嶄新性」，及顯然可認足以動搖原有罪確定判決
    ，應為無罪、免訴、免刑或輕於原判決罪名之「顯然性」二
    要件，加以審查，為判斷應否准予開始再審之準據，最高法
    院八十五年度台抗字第三０八號裁定可資參照。又該條款所
    謂「確實之新證據」，係指其證據之本身在客觀上可認為真
    實，勿須經過調查，即足以動搖原判決，使受刑人得受有利
    之裁判者而言，若在客觀上就其之真實性為如何，尚欠明瞭
    ，非經相當之調查，不能辨其真偽，即與確實新證據之「確
    實」含義不符，亦難據為聲請再審之理由，最高法院七十年
    度台抗字第一六一號裁定亦資參照。
四、經查：細繹本件聲請人所提前開聲請再審書狀，其係以刑事
    訴訟法第420 條第1 項第6 款之規定為其聲請再審之依據，
    聲請傳喚證人邱奕華，證明桃園市○○鄉○○街一巷30號之
    方屋樓頂所放置之21支頂杆為證人邱奕華所有，並非告訴人
    乙○○所有，本件聲請人並無竊取告訴人乙○○之21支頂杆
    云云。然本件再審聲請人於警詢、偵查及審理中，均未主張
    有證人邱奕華可證明上開情節，聲請人於提出再審聲請時，
    始為是項之主張，其真實性已非無疑。且證人邱奕華於前開
    判決確定前已經存在，即與新證據必須具備審判當時為法院
    及當事人所不知，不及調查斟酌，至其後始行發現之嶄新性
    要件不符。再證人邱奕華之證詞真實性如何，未經調查亦無
    從知悉，依該證據之本身作形式上觀察，並非不須經調查程
    序顯然可認為足以動搖原確定之判決，亦不符合顯然性之要
    件。揆諸前開說明，聲請人此一主張，核與該證據於事實審
    法院判決前已經存在，為法院、當事人所不知，不及調查斟
    酌，至其後始行發見之「嶄新性」，及顯然可認足以動搖原
    有罪確定判決，應為無罪、免訴、免刑或輕於原判決罪名之
    「顯然性」，兩者要件均有不符，非屬「確實之新證據」。
    是聲請人以本件有刑事訴訟法第420 條第1 項第6 款之事由
    聲請再審，顯無理由。
四、綜上所述，本件聲請人聲請再審所提出之事證，均不符合再
    審之要件，其再審之聲請為無理由，自應予以駁回。
據上論斷，應依刑事訴訟法第434 條第1項，裁定如主文。
中    華    民    國    99    年    4     月    30    日
                  刑事第十庭    法  官  黃鏡芳
以上正本證明與原本無異。
如不服本裁定，應於裁定送達後5 日內向本院提出抗告狀。
                                書記官  劉玉梅
中    華    民    國    99    年    4     月    30    日

司法院資訊處製作；財團法人民間司法改革基金會備份。
